臺灣嘉義地方法院刑事裁定
111年度聲字第448號
聲  請  人  臺灣嘉義地方檢察署檢察官
受  刑  人  林竣賢




上列聲請人因受刑人數罪併罰有二裁判以上，聲請定其應執行之
刑（111 年度執字第1572號），本院裁定如下：
    主  文
林竣賢因犯如附表所示各罪所處之刑，應執行有期徒刑參年拾月
。
    理  由
一、本件聲請意旨略以：受刑人前因偽造文書等案件，先後經法
　　院判決確定如附表所示，應依刑法第53條、第51條第5 款，
　　定其應執行之刑，爰依刑事訴訟法第477 條第1 項聲請裁定
　　等語。
二、次按數罪併罰，有二裁判以上者，依第51條之規定，定其應
    執行之刑；數罪併罰，分別宣告其罪之刑，宣告多數有期徒
    刑者，於各刑中之最長期以上，各刑合併之刑期以下，定其
    刑期。但不得逾30年，刑法第53條、第51條第5 款分別定有
    明文。
三、查受刑人因犯如附表所示之13罪，先後經法院判決處以如附
    表所示之刑確定，其中附表編號2 至3 所示之罪，經裁定應
    執行刑為有期徒刑9 月，及編號4 至12所示之罪，經裁定應
    執行刑為有期徒刑2 年4 月在案，有各該裁判及臺灣高等法
　　院被告前案紀錄表等在卷可稽。茲受刑人就如附表所示各罪
　　請求檢察官聲請定應執行刑，有其聲請狀1 份附卷可稽，是
　　檢察官聲請定其應執行之刑，本院審核認聲請為正當，復以
    上開判決內容審酌欄各項基礎、廢棄物清理法部分原予緩刑
　　宣告遭撤銷、竊盜類型部分同質性、犯罪目的、手段與造成
　　損害程度不一，暨卷內本院詢問單等節，應定其應執行之刑
　　。
四、爰依刑事訴訟法第477 條第1 項，刑法第53條、第51條第5
    款，裁定如主文。
中　　華　　民　　國　　111 　年　　6 　　月　　10　　日
                  刑事第二庭      法  官  王品惠
上列正本證明與原本無異。
如不服本裁定，應於裁定送達後5日內向本院提出抗告狀（應附
繕本）。
中　　華　　民　　國　　111 　年　　6 　　月　　10　　日
                                  書記官  李振臺 
附表：受刑人定應執行刑案件一覽表
編       號            １           ２           ３ 罪       名       廢棄物清理法        加重竊盜          竊盜   宣   告  刑     有期徒刑1 年3 月      有期徒刑6 月      有期徒刑5 月 犯 罪 日 期    109.04.22（接續犯）        110.10.01        110.10.04 偵查（自訴） 機關年度案號         新竹地檢 109 年度偵字第13588 號        新竹地檢 110 年度偵字第8326號等        新竹地檢 110 年度偵字第8326號等 最後事實審 法院        新竹地院        新竹地院        新竹地院  案號  110 年度訴字第191 號  110 年度訴字第785 號  110 年度訴字第785 號  判決日期        110.09.23        110.12.29        110.12.29 確定判決 法院        新竹地院        新竹地院        新竹地院  案號  110 年度訴字第191 號  110 年度訴字第785 號  110 年度訴字第785 號  判決確定 日期        110.12.15        110.12.29      （協商判決）         110.12.29      （協商判決） 是否為得易科 罰金之案件             否           是           是 備       註  1.新竹地檢111 年度執撤緩字第46號。 1.新竹地檢111 年度執字第449 號。 2.編號2 至3 之罪曾定應執行刑為有期徒刑9 月。   


　　　



附表：受刑人定應執行刑案件一覽表
編       號            ４           ５           ６ 罪       名         加重竊盜        加重竊盜        加重竊盜   宣   告  刑       有期徒刑7 月      有期徒刑7 月      有期徒刑7 月 犯 罪 日 期  110.10.03 （原聲請書附 表贅載「至4 日間」，應 予刪除）        110.10.03        110.10.03 偵查（自訴） 機關年度案號  臺中地檢110 年度偵字第 32766 、34771 號 臺中地檢110 年度偵字第 32766 、34771 號 臺中地檢110 年度偵字第 32766 、34771 號 最後事實審 法院        臺中地院        臺中地院        臺中地院  案號  110 年度易字第2381號  110 年度易字第2381號   110 年度易字第2381號  判決日期        111.03.16        111.03.16        111.03.16 確定判決 法院        臺中地院        臺中地院        臺中地院  案號  110 年度易字第2381號  110 年度易字第2381號  110 年度易字第2381號  判決確定 日期        111.04.14        111.04.14        111.04.14  是否為得易科 罰金之案件             否           否           否 備       註  1.臺中地檢111 年度執字第5506號。 2.編號4 至12之罪曾定應執行刑為有期徒刑2 年4 月。    

　　　
　　　
　　　
　　　
　　　
　　　
　　　
　　　

　　　
　　　
　　　
　　　
　　　
　　　
附表：受刑人定應執行刑案件一覽表
編       號            ７           ８           ９ 罪       名         加重竊盜        加重竊盜        加重竊盜   宣   告  刑       有期徒刑8 月      有期徒刑8 月      有期徒刑8 月 犯 罪 日 期         110.10.04        110.10.04        110.10.05 偵查（自訴） 機關年度案號  臺中地檢110 年度偵字第 32766 、34771 號 臺中地檢110 年度偵字第 32766 、34771 號 臺中地檢110 年度偵字第 32766 、34771 號 最後事實審 法院        臺中地院        臺中地院        臺中地院  案號  110 年度易字第2381號  110 年度易字第2381號   110 年度易字第2381號  判決日期        111.03.16        111.03.16        111.03.16 確定判決 法院        臺中地院        臺中地院        臺中地院  案號  110 年度易字第2381號  110 年度易字第2381號  110 年度易字第2381號  判決確定 日期        111.04.14        111.04.14        111.04.14  是否為得易科 罰金之案件             否           否           否 備       註  1.臺中地檢111 年度執字第5506號。 2.編號4 至12之罪曾定應執行刑為有期徒刑2 年4 月。    

　　　
　　　
　　　
　　　
　　　
　　　
　　　
　　　
　　　
　　　

　　　
　　　
　　　



附表：受刑人定應執行刑案件一覽表
編       號                                   罪       名         加重竊盜        加重竊盜        加重竊盜   宣   告  刑       有期徒刑8 月      有期徒刑8 月      有期徒刑8 月 犯 罪 日 期         110.10.05        110.10.05        110.10.05 偵查（自訴） 機關年度案號  臺中地檢110 年度偵字第 32766 、34771 號 臺中地檢110 年度偵字第 32766 、34771 號 臺中地檢110 年度偵字第 32766 、34771 號 最後事實審 法院        臺中地院        臺中地院        臺中地院  案號  110 年度易字第2381號  110 年度易字第2381號   110 年度易字第2381號  判決日期        111.03.16        111.03.16        111.03.16 確定判決 法院        臺中地院        臺中地院        臺中地院  案號  110 年度易字第2381號  110 年度易字第2381號  110 年度易字第2381號  判決確定 日期        111.04.14        111.04.14        111.04.14  是否為得易科 罰金之案件             否           否           否 備       註  1.臺中地檢111 年度執字第5506號。 2.編號4 至12之罪曾定應執行刑為有期徒刑2 年4 月。    

　　　
　　

　　　
　　　
　　　
　　　
　　　
　　　
　　　

　　　
　　　
　　　
　　　
　　　
　　　
附表：受刑人定應執行刑案件一覽表
編       號               罪       名         偽造文書   宣   告  刑       有期徒刑2 月   犯 罪 日 期         110.09.26   偵查（自訴） 機關年度案號         嘉義地檢  111 年度偵字第115 號   最後事實審 法院        嘉義地院    案號 111 年度嘉簡字第208 號    判決日期        111.03.24   確定判決 法院        嘉義地院    案號 111 年度嘉簡字第208 號    判決確定日期        111.05.02   是否為得易科 罰金之案件             是   備       註  1.嘉義地檢111 年度執字第1572號。